# 求助陈版：新收入准则中关于赔偿的处理

提问人：ironyclaris 时间：2020-12-21 11:47:07
公司开发房地产项目，项目规划为 6 层洋房，但是对购买 6 层的业主承诺可以由业主自行加盖一层变成复式，因此 6层卖的比其他层贵。
房屋交付后其他业主提出抗议，公司处于舆论压力将 6 层以上的违建拆除，但拆除过程中对楼房外墙体构成的损伤。
目前业主已将公司诉至法院，公司预计很大可能要进行赔偿，因此计提预计负债。
我们认为该赔偿为原合同下的可变对价，因此应该冲减已经确认的主营业务收入。
求助陈版：上述处理是否合理？

回答人：chenyiwei
由于该事项是房屋交付后发生的，且原合同中未对违建拆除补偿事项作出约定，因此属于合同变更，不是可变对价。最终的处理结果是按估计的补偿款确认预计负债并借记收入。其后每个资产负债表日，应对该项会计估计进行复核，必要时进行修正。